ko: 호환 가능한 접근성 장비 유형: 목욕 리프트; 사탕수수; 목발; 이동 스쿠터; 환자 리프트; 경사로; 계단 리프트; 이동 보드; 보행기; 휠체어; 기타
hu: Kompatibilis akadálymentességi berendezés típusa: Fürdőkád emelő; Nád; Mankó; Mobilitási robogó; Betegemelő; Rámpa; Lépcsőlift; Áthelyező tábla; Járókeret; Kerekesszék; Egyéb
fi: Yhteensopivan esteettömyysvälineen tyyppi: Kylpynostin; Ruoko; Kainalosauva; Liikkumisen apuväline; Potilasnostin; Ramppi; Porrasnostin; Siirtolauta; Kävelytuki; Pyörätuoli; Muu
da: Kompatibel tilgængelighedsudstyrstype: Badelift; Sukkerrør; Krykke; El-scooter; Patientlift; Rampe; Trappelift; Overføringsbræt; Rollator; Kørestol; Andet
bg-BG: Тип съвместимо оборудване за достъпност: Лифт за вана; Тръстика; Патерица; Скутер за мобилност; Лифт за пациент; Рампа; Стълбищен лифт; Дъска за трансфер; Проходилка; Инвалидна количка; Други
nl: Type compatibele toegankelijkheidsapparatuur: Badlift; Riet; Kruk; Scootmobiel; Patiëntenlift; Hellingbaan; Traplift; Transferplank; Looprek; Rolstoel; Andere
hr-HR: Vrsta kompatibilne opreme za pristupačnost: Podizač za kupku; Od šećerne trske; Štaka; Skuter za mobilnost; Podizač za pacijente; Rampa; Stubišni lift; Daska za transfer; Hodalica; Invalidska kolica; Ostalo
zh-CN: 兼容的无障碍设备类型: 浴缸升降机; 甘蔗类; 拐杖; 代步车; 患者升降机; 坡道; 楼梯升降机; 转移板; 助行架; 轮椅; 其他
ja: 対応アクセシビリティ機器タイプ: バスリフト; ケイン; 松葉杖; 電動スクーター; 患者用リフト; ランプ; 階段昇降機; 移乗ボード; 歩行器; 車椅子; その他
ru: Тип совместимого оборудования для доступности: Подъемник для ванны; Тростниковый; Костыль; Электроскутер; Подъемник для пациентов; Рампа; Лестничный подъемник; Доска для перемещения; Ходунки; Инвалидная коляска; Другой
sl-SI: Vrsta združljive opreme za dostopnost: Kopalni dvigalo; Trsni; Bergle; Skuter za mobilnost; Dvigalo za paciente; Rampa; Stopniščno dvigalo; Prenosna deska; Hodulj; Invalidski voziček; Drugo
pt-BR: Tipo de equipamento de acessibilidade compatível: Elevador de banheira; Cana; Muleta; Scooter de mobilidade; Elevador de paciente; Rampa; Elevador de escada; Prancha de transferência; Andador; Cadeira de rodas; Outro
en: Compatible accessibility equipment type: Bath lift; Cane; Crutch; Mobility scooter; Patient lift; Ramp; Stair lift; Transfer board; Walker; Wheelchair; Other
ro-RO: Tip de echipament de accesibilitate compatibil: Elevator pentru cadă; Trestie de zahăr; Cârjă; Scuter de mobilitate; Elevator pentru pacienți; Ramp; Elevator pentru scări; Placă de transfer; Cadru de mers; Scaun cu rotile; Altele
lt-LT: Suderinamos prieinamumo įrangos tipas: Vonios keltuvas; Cukranendrių; Ramentas; Judrumo motoroleris; Paciento keltuvas; Rampa; Laiptų keltuvas; Perkėlimo lenta; Vaikštynė; Neįgaliojo vežimėlis; Kita
vi: Loại thiết bị trợ năng tương thích: Thang máy bồn tắm; Mía; Nạng; Xe tay ga di động; Thang máy bệnh nhân; Con dốc; Thang máy cầu thang; Bảng chuyển; Khung tập đi; Xe lăn; Khác
de: Kompatible Art der Barrierefreiheitsausstattung: Badewannenlift; Zuckerrohr; Krücke; Elektromobil; Patientenlift; Rampe; Treppenlift; Transferbrett; Gehhilfe; Rollstuhl; Sonstiges
es: Tipo de equipo de accesibilidad compatible: Elevador de baño; Caña; Muleta; Scooter de movilidad; Grúa para pacientes; Rampa; Salvaescaleras; Tabla de transferencia; Andador; Silla de ruedas; Otros
zh-TW: 相容的無障礙設備類型: 浴缸升降機; 甘蔗; 拐杖; 電動代步車; 病患升降機; 坡道; 樓梯升降椅; 移位板; 助行器; 輪椅; 其他
nb: Kompatibel tilgjengelighetsutstyrstype: Badeheis; Stokk; Krykke; Mobilitetsskuter; Pasientheis; Rampe; Trappeheis; Overføringsbrett; Rullator; Rullestol; Annet
sv: Kompatibel tillgänglighetsutrustningstyp: Badlyft; Sockerrör; Krycka; Elscooter; Patientlyft; Ramp; Trapphiss; Överföringsbräda; Rollator; Rullstol; Övrigt
it: Tipo di attrezzatura per l'accessibilità compatibile: Sollevatore per vasca; Canna; Stampella; Scooter per mobilità; Sollevatore per pazienti; Rampa; Montascale; Tavola di trasferimento; Deambulatore; Sedia a rotelle; Altro
fr: Type de matériel d’accessibilité compatible: Élévateur de bain; Canne; Béquille; Scooter de mobilité; Lève-personne; Rampe; Monte-escalier; Planche de transfert; Déambulateur; Fauteuil roulant; Autre
el: Τύπος συμβατού εξοπλισμού προσβασιμότητας: Ανελκυστήρας μπάνιου; Μπαστούνι; Πατερίτσα; Σκούτερ κινητικότητας; Ανελκυστήρας ασθενούς; Αναβαθμίδα; Αναβατόριο σκάλας; Σανίδα μεταφοράς; Περιπατητήρας; Αναπηρικό αμαξίδιο; Άλλο
pt-PT: Tipo de equipamento de acessibilidade compatível: Elevador de banheira; Cana; Canadiana; Scooter de mobilidade; Elevador de paciente; Rampa; Elevador de escadas; Tábua de transferência; Andarilho; Cadeira de rodas; Outro
pl: Typ kompatybilnego sprzętu pomocniczego: Podnośnik wannowy; Trzcina; Kula; Skuter inwalidzki; Podnośnik pacjenta; Rampa; Winda schodowa; Deska transferowa; Chodzik; Wózek inwalidzki; Inne
th: ประเภทอุปกรณ์เข้าถึงที่เข้ากันได้: ลิฟต์อาบน้ำ; อ้อย; ไม้ค้ำ; สกูตเตอร์เคลื่อนที่; ลิฟต์ผู้ป่วย; ทางลาด; ลิฟต์บันได; แผ่นเคลื่อนย้าย; วอล์คเกอร์; รถเข็น; อื่นๆ
tr: Uyumlu erişilebilirlik ekipmanı türü: Banyo asansörü; Şeker kamışı sirkesi; Koltuk değneği; Mobilite skooter; Hasta asansörü; Rampa; Merdiven asansörü; Transfer tahtası; Yürüteç; Tekerlekli sandalye; Diğer
sk-SK: Typ kompatibilného bezbariérového zariadenia: Kúpeľňový zdvihák; Trstina; Barla; Mobilný skúter; Zdvihák pre pacientov; Rampa; Schodiskový výťah; Presúvacia doska; Chodítko; Invalidný vozík; Iné
cs: Typ kompatibilního přístupového vybavení: Vanovací zvedák; Třtinový; Berle; Elektrický vozík; Pacientský zvedák; Rampa; Schodišťový výtah; Přenosové prkno; Chodítko; Invalidní vozík; Jiné